臺灣高等法院刑事裁定
109年度抗字第1965號
抗  告  人  
即受 刑 人  簡國棟



上列抗告人即受刑人因違反毒品危害防制條例等案件，不服臺灣
宜蘭地方法院中華民國109年9月28日定應執行刑裁定（109年度
聲字第488號），提起抗告，本院裁定如下：
    主  文
抗告駁回。                                             
    理  由
一、原裁定意旨如附件一「臺灣宜蘭地方法院109年度聲字第488
    號刑事裁定（含附表一、二）」所載。
二、抗告意旨如附件二「刑事抗告狀」所載。
三、按裁判確定前犯數罪者，併合處罰之；就得易科罰金之罪與
    不得易科罰金之罪，受刑人請求檢察官聲請定應執行刑者，
    依刑法第51條規定定之；數罪併罰，有二裁判以上者，依刑
    法第51條之規定，定其應執行之刑，且宣告多數有期徒刑者
    ，於各刑中之最長期以上，各刑合併之刑期以下，定其刑期
    ，但不得逾30年，刑法第50條、第53條、第51條第5款分別
    定有明文。又數罪併罰中之一罪或數罪，依刑法規定得易科
    罰金者，若因與不得易科之他罪併合處罰結果而不得易科罰
    金時，原可易科部分所處之刑，自亦無庸為易科罰金折算標
    準之記載。次按數罪併罰之定應執行之刑，係出於刑罰經濟
    與責罰相當之考量，並非予以犯罪行為人或受刑人不當之利
    益，為一種特別的量刑過程，相較於刑法第57條所定科刑時
    應審酌之事項係對一般犯罪行為之裁量，定應執行刑之宣告
    ，乃對犯罪行為人本身及所犯各罪之總檢視，除應考量行為
    人所犯數罪反應出之人格特性，並應權衡審酌行為人之責任
    與整體刑法目的及相關刑事政策，在量刑權之法律拘束性原
    則下，依刑法第51條第5款之規定，採限制加重原則，以宣
    告各刑中之最長期為下限，各刑合併之刑期為上限，但最長
    不得逾30年，資為量刑自由裁量權之外部界限；並應受法秩
    序理念規範之比例原則、平等原則、責罰相當原則、重複評
    價禁止原則等自由裁量權之內部抽象價值要求界限之支配，
    使以輕重得宜，罰當其責。個案之裁量判斷，除非有全然喪
    失權衡意義或其裁量行使顯然有違比例、平等諸原則之裁量
    權濫用情形，否則縱屬犯罪類型雷同，仍不得將不同案件裁
    量之行使比附援引，與本案之量刑輕重比較，視為判斷法官
    本於依法獨立審判之授權所為之量刑裁奪有否濫用情事（最
    高法院100年度台上字第21號、103年度台抗字第319號裁判
    意旨參照）。是定應執行刑之多寡，係屬實體法上賦予法院
    依個案狀況自由裁量之職權，如所為裁量未逾上述法定範圍
    ，且無裁量權濫用情形，即無違法可言。
四、經查：
  ㈠本件受刑人犯如附件一附表一、二所示之罪，經分別判處如
    附件一附表一、二所示之刑，並先後確定在案。如附件一附
    表一、二所示之罪，分別均係各表編號1判決確定日前所犯
    ，而有二裁判以上，原審法院乃依檢察官之聲請（茲據受刑
    人就附件一附表二所示各罪，請求檢察官聲請定應執行刑，
    見卷附臺灣宜蘭地方檢察署依102年1月25日修正施行之刑法
    第50條調查受刑人是否聲請定應執行刑調查表），並考量各
    罪之法律目的、受刑人違法情節及刑法量刑公平正義理念等
    節，就附件一附表一部分酌定其應執行之刑為有期徒刑3年2
    月，如易科罰金，以新臺幣1仟元折算1日；就附件一附表二
    部分酌定其應執行之刑為有期徒刑3年10月。觀諸原審裁定
    之應執行刑，並未逾越法律之外部性界限，亦無明顯濫用裁
    量權而有違反法律內部性界限之情形，於法自無違誤。
  ㈡抗告意旨徒援引實務、學說見解及關於施用毒品之政策宣示
    ，指稱應考量行為人犯罪時間之密接性及個人情狀，定其應
    執行之刑，始較符公平比例原則，而請求本院重新量刑，給
    予最有利於受刑人之裁定云云。惟觀諸其刑事抗告狀，通篇
    均未具體指摘原審裁定究有何違誤之處，則揆諸前揭說明，
    法院既得獨立行使定應執行刑之職權，且本件原審裁定之應
    執行刑，查無濫用裁量權或違反法律外部性或內部性界限之
    情形，是抗告意旨並無理由，應予駁回。
據上論斷，應依刑事訴訟法第412條，裁定如主文。 
中　　華　　民　　國　　109 　年　　11　　月　　20　　日
                  刑事第四庭    審判長法　官  陳筱珮
                                      法　官  陳玉雲 
                                      法　官  吳元曜
以上正本證明與原本無異。
不得再抗告。
                                      書記官  黃亮潔
中　　華　　民　　國　　109 　年　　11　　月　　20　　日
　　　　　　　
附件一：臺灣宜蘭地方法院109年度聲字第488號刑事裁定（含附
        表一、二）
附件二：刑事抗告狀